【裁判字號】    95,訴,272
【裁判日期】    950420
【裁判案由】    強盜
【裁判全文】
臺灣彰化地方法院刑事判決               95年度訴字第272號
公  訴  人  臺灣彰化地方法院檢察署檢察官
被      告  乙○○
                    現羈押在臺灣彰化看守所
指定辯護人  黃文皇律師
上列被告因強盜案件，經檢察官提起公訴（九十五年度偵緝字第
五二號），本院判決如下：
    主  文
乙○○共同意圖為自己不法之所有，以強暴、脅迫至使不能抗拒
，而取他人之物，處有期徒刑伍年陸月。
    事  實
一、乙○○與其弟甲○○（所涉強盜部分，另經本院以九十四年
    度訴字第二一五六號判處有期徒刑二年十月確定）於民國九
    十四年四月二十三日下午三時許，至彰化縣花壇鄉○○村○○路○段五六九巷二號友人丙○○住處，與丙○○一同在其
    住處客廳飲酒。乙○○因缺錢花用，欲向丙○○借款，乃稱
    另有要事與丙○○私下商談，不能讓甲○○知悉，而邀同丙○○進入上開住處臥房內，隨即向丙○○表示欲向其借款新
    臺幣（下同）二千元，然遭丙○○拒絕，乙○○竟思以強暴
    、脅迫方式強取丙○○之金錢，意圖為自己不法之所有，先
    拾取臥房內之衣架套住丙○○頸部，將丙○○拉倒在臥房內
    之床舖上，再以床舖上之毛毯蓋住丙○○頭部、雙手，並向
    丙○○恫稱：你若不給錢，就要讓你死等語，嗣因丙○○猶
    以雙腳奮力掙扎，乙○○即呼喊當時尚在客廳之甲○○進入
    臥房協助，甲○○進入臥房後，乃與乙○○共同基於意圖為
    自己不法所有之犯意聯絡，另由甲○○以徒手方式強行壓住
    丙○○雙腳，至使丙○○不能抗拒後，推由甲○○動手強取
    丙○○置放在褲子口袋內之三千八百元，得手後二人隨即離
    去，將所得金錢花用殆盡。嗣經丙○○報警處理，經警循線
    而查悉上情。
二、案經丙○○訴由彰化縣警察局鹿港分局報告臺灣彰化地方法
    院檢察署檢察官偵查起訴。
    理  由
一、本件有關以下所引用之被告以外之人於審判外之言詞或書面
    陳述，依刑事訴訟法第一百五十九條之五之規定，均具有證
    據能力，核先敘明。
二、訊據被告乙○○固不否認確於九十四年四月二十三日下午三
    時許，與甲○○一起至彰化縣花壇鄉○○村○○路○段五六
    九巷二號丙○○住處，並曾進入丙○○房間內，將丙○○推
    倒之事實，然矢口否認有強盜之犯行，辯稱：伊以為丙○○
    與甲○○發生爭吵，才推丙○○，也沒有看到甲○○拿丙○○的錢云云。指定辯護人則為被告辯護略以：丙○○於警詢
    、偵訊、本院九十四年度訴字第二一五六號甲○○強盜案件
    （下稱本院另案）審理時，對於被告向其借款之金額，前後
    證述不一，且丙○○於案發當日飲酒多時，其意識是否清楚
    ，對於案情是否認識無誤，尚待查明；而甲○○係共同正犯
    ，其供述可能係為脫罪之詞，不能作為被告有罪判決之唯一
    論據等語。經查，上開事實，業經證人即共同正犯甲○○於
    警詢（偵卷第十一、十二頁）、偵訊（偵卷第三二至三四頁
    ）時，證人即被害人丙○○於警詢（偵卷第十三、十四頁）
    、偵訊（偵卷第三二至三四頁）、本院另案審理（本院另案
    卷第三八、三九頁）時，證述綦詳，互核相符，復有現場照
    片三幀（偵卷第十九、二十頁）附卷可佐，以及衣架一個扣
    案為憑。再者，被告於警詢時亦自白：「我當時壓住丙○○
    頭部，丙○○被我們控制後，我有看到甲○○伸手搜金門（
    丙○○）的雙邊口袋」等語（偵卷第九頁背面），且被告與
    甲○○為兄弟，與丙○○則為相識多年之朋友，雙方復無仇
    恨，當無設詞誣攀之理，可見被告上開抗辯，顯係事後卸責
    之詞，不足採信。至於丙○○於警詢、偵訊、本院另案審理
    時，對於被告向其借款之金額，前後證述雖稍有不同，然關
    於被告當日確曾向其借款，以及借款不成後，與甲○○共同
    對其為上開強盜犯行之事實，丙○○前後證述均無二致，且
    與甲○○於警詢、偵訊時證述之強盜情節相符，自難僅以丙○○對於被告向其借款之金額，前後證述稍有不同，逕認丙○○上開證言有何不可採取之處。又證人甲○○經本院合法
    通知未到庭作證，指定辯護人雖於本院審理時聲請再行傳喚
    證人甲○○，並另聲請傳喚證人丙○○，惟本院審酌被告所
    為上開強盜犯行，業據證人甲○○於偵訊時、證人丙○○於
    偵訊與本院另案審理時，具結證述明確，且其等二人證述之
    內容互核相符，應無再行傳喚調查證人甲○○、丙○○之必
    要，附予敘明。綜上所述，本件事證明確，被告強盜之犯行
    ，應堪認定。
三、核被告所為，係犯刑法第三百二十八條第一項之強盜罪。被
    告與甲○○間，有犯意聯絡與行為分擔，為共同正犯。爰審
    酌被告以強暴、脅迫方式強取被害人財物，對被害人之人身
    安全與財產，所生危害極大，犯罪所得僅三千八百元，及其
    犯罪之動機、目的、方法、手段、智識程度，暨未能坦承犯
    行，犯後態度欠佳等一切情狀，量處如主文所示之刑。扣案
    之衣架一個，係被告在被害人住處臥房拾取而使用，屬被害
    人所有，自不得宣告沒收，併予敘明。
據上論斷，應依刑事訴訟法第二百九十九條第一項前段，刑法第
第二十八條、第三百二十八條第一項，判決如主文。
本案經檢察官高如應到庭執行職務。
中    華    民    國    95    年    4     月    20    日
                  刑事第二庭   審判長法  官  王義閔
                                     法  官  李雅俐
                                     法  官  鄭舜元
以上正本證明與原本無異。
如不服本判決，應於判決送達後10日內，向本院提出上訴狀（須
附繕本）。
告訴人或被害人對於判決如有不服具備理由請求檢察官上訴者，
其上訴期間之計算係以檢察官收受判決正本之日期為準。
中    華    民    國    95    年    4     月    24    日
                                     書記官  呂雅惠
附錄本案論罪科刑法條全文：
中華民國刑法第328條
意圖為自己或第三人不法之所有，以強暴、脅迫、藥劑、催眠術
或他法，至使不能抗拒，而取他人之物或使其交付者，為強盜罪
，處五年以上有期徒刑。


司法院資訊處製作；財團法人民間司法改革基金會備份。
